# 同一控制下企业合并

提问人：水乡江南 时间：2010-03-11 10:21:22
“被合并方在合并前实现的净利润”应当在母公司所有者和少数股东之间进行分配，如果全部不属于母公司所有者，则应同时列示在“少数股东损益”项目之中，仍然保持合并净利=归属于母公司所有者的净利润+少数股东损益的平衡关系。 如何理解上述表述，什么情况下“全部不属于母公司所有者”？若全部归到“少数股东损益”如何与资产负债表保持勾稽关系？请高手指点！

回答人：chenyiwei
回复 楼主 水乡江南 的帖子“全部不属于母公司所有者”的情况应当比较少见。同一控制下企业合并中，与被购买的子公司股权对应的收益，应作为归属母公司所有者的利润，即使这些利润在合并前已经通过股利分配等方式分配给了原先的股东，也应当作为“归属母公司所有者的利润”。